臺灣高雄地方法院刑事判決　　　　　　　94年度訴字第3447號
公　訴　人　臺灣高雄地方法院檢察署檢察官
被　　　告　甲○○
指定辯護人　義務辯護人黃正男律師
上列被告因違反槍砲彈藥刀械管制條例案件，經檢察官提起公訴
（94年度偵字第16408號），本院判決如下：
    主  文
甲○○未經許可，寄藏可發射子彈具有殺傷力之改造手槍，累犯
，處有期徒刑肆年，併科罰金新臺幣伍萬元，罰金如易服勞役，
以參佰元（即新臺幣玖佰元）折算壹日。扣案可發射子彈具有殺
傷力之仿BERETTA 廠84型半自動改造手槍壹枝 (含彈夾壹個，槍
枝管制編號0000000000) ，沒收。
    事  實
一、甲○○前於民國89年間因違反毒品危害防制條例案件，經本
    院以89年度訴字第2607號分別判處有期徒刑7 月及4 月，並
    定應執行刑10月確定，經入監服刑，於91年7 月20日縮刑期
    滿執行完畢。惟甲○○仍不知警惕，明知具有殺傷力之改造
    玩具手槍，為槍砲彈藥刀械管制條例第4 條第1 項所管制之
    違禁物，未經許可不得寄藏、持有，竟基於寄藏改造手槍之
    犯意，於94年1 月中旬某日，受不詳姓名、年籍、綽號「志
    仔」之男子委託保管具殺傷力仿BERETTA 廠84型半自動改造
    手槍1 枝 (含彈夾1 個，槍枝管制編號0000000000) 及不具
    殺傷力改造子彈4 顆、空彈殼6 個、底火77個、黑色火藥1
    包、鋼珠78粒，未經許可而持有上開具有殺傷力之改造手槍
    。嗣於94年7 月15日上午10時30分許，在甲○○位於高雄縣
    鳳山市○○村○○街90號8 樓住處，為警持搜索票查獲，並
    扣得上開改造玩具手槍、子彈、彈殼、底火、火藥、鋼珠等
    物。
二、案經高雄縣政府警察局鳳山分局報告臺灣高雄地方法院檢察
    署檢察官偵查起訴。
    理  由
一、內政部警政署刑事警察局94年8 月4 日刑鑑字第0940116197
    號槍彈鑑定書性質為被告以外之人於審判外之書面陳述，係
    傳聞證據，惟檢察官、被告甲○○及辯護人於本院調查證據
    時，既均表示同意作為證據，且至言詞辯論終結前均未聲明
    異議，本院審酌前開書面陳述作成之情況，並無不適當之情
    形，故依刑事訴訟法第159 條之5 第2 項規定，自得為證據
    。
二、被告甲○○於本院審理中對於曾在上開時、地，受綽號「志
    仔」之男子委託寄藏該改造手槍、子彈、彈殼、底火、火藥
    鋼珠等物之事實，均坦承不諱，惟辯稱：我不知道槍枝能不
    能擊發云云，辯護意旨則以：被告對槍枝具有殺傷力並無認
    識，且查獲子彈經鑑定結果認均無殺傷力，則被告自無從利
    用試射扣案手槍以判斷該槍枝是否具有殺傷力，被告既就扣
    案之手槍具有殺傷力並無認識，應阻卻故意，不成立犯罪等
    語，為被告辯護。經查：
（一）被告於上開時、地為警持搜索票查獲，並扣得藏放在被告
      住處客廳牆角之改造手槍、子彈、彈殼、底火、火藥、鋼
      珠等物一節，業經被告自承在卷，並有高雄縣警察局鳳山
      分局搜索扣押筆錄、扣押物品目錄表、扣押物品收據各1
      份在卷可稽。而扣案改造手槍1 枝經送內政部警政署刑事
      警察局以性能檢驗法、試射法鑑定，鑑定結果認：「改造
      手槍1 枝（槍枝管制編號0000000000）係由仿BERETTA 廠
      84 型 半自動手槍製造之玩具手槍換裝土造金屬槍管而成
      之改造手槍，機械性能良好，可擊發適用子彈，認具殺傷
      力」此有卷附內政部警政署刑事警察局94年8 月4 日刑鑑
      字第0940116197號槍彈鑑定書1 份附卷足憑。
（二）本件被告遭查獲扣案之改造手槍、子彈等物品，係置放在
      1 咖啡色小包包內，該小包包再放入1 較大之黑色包包內
      ，此觀查獲照片即明，被告亦自承無誤，是該改造手槍及
      子彈等物係刻意包裝藏放，並非一般玩具手槍可比，被告
      就該手槍具有殺傷力之可能，即不能無疑。再者，該黑色
      包包內除改造手槍1 枝以外，另有彈匣、子彈、空彈殼、
      底火、黑色火藥等物，此與一般玩具手槍之配備顯非相同
      ，反而與制式手槍之配備相若，被告年有30，對此當有相
      當認識，應無不知之理，被告辯稱不知該改造手槍可以發
      射子彈云云，自不足採信。且行為人對其寄藏、持有之手
      槍之具有殺傷力，只須有所認識即可，並不以實際持該手
      槍加以試射為必要，故至該扣案子彈雖鑑定結果認無殺傷
      力，而不能持以試射，且無從證明被告是否曾持該改造手
      槍加以試射，但此均不影響被告該當本件犯罪事實之認定
      ，是辯護意旨認扣案子彈均不具殺傷力，而認被告無從利
      用試射扣案手槍以判斷該槍枝是否具有殺傷力，進而推認
      被告對該扣案槍枝無殺傷力之認識，容有誤會，亦為本院
      所不採。
（三）綜上所述，本件事證明確，被告犯行，堪以認定，自應依
      法論科。
三、被告受真實年籍、姓名不詳綽號「志仔」之託寄放改造手槍
    ，並將之藏放在自己住處代為保管，核其所為係犯槍砲彈藥
    刀械管制條例第8 條第4 項未經許可，寄藏可發射子彈具有
    殺傷力之改造手槍罪。按槍砲彈藥刀械管制條例雖於94年1
    月26日，業經總統公布修正，並自同年月28日起施行，修正
    前槍砲彈藥刀械管制條例第11條第4 項之未經許可寄藏可發
    射子彈具有殺傷力之改造手槍罪，於94年1 月26日修正公布
    後，已移列為修正後之同法第8 條第4 項，其法定刑由「1
    年以上7 年以上有期徒刑，併科新臺幣700 萬元以下罰金」
    ，修正為「3 年以上10年以下有期徒刑，併科新臺幣700 萬
    元以下罰金」，惟被告所犯「未經許可寄藏可發射子彈具有
    殺傷力之改造手槍」罪之「寄藏行為」，性質上為犯罪行為
    之繼續，屬於繼續犯，而非犯罪狀態之繼續（最高法院90年
    度台上字第6120號判決意旨及最高法院88年度第8 次刑事庭
    會議決議可資參照）。故被告所犯自94年1 月中旬某日起，
    至94年7 月5 日上午10時30分許止之未經許可，寄藏可發射
    子彈具有殺傷力之改造手槍犯行，應直接適用修正公布之槍
    砲彈藥刀械管制條例第8 條第4 項規定，尚無新舊法比較之
    問題，應予敘明。
三、又寄藏與持有，均係將物置於自己實力支配之下，僅寄藏必
    先有他人之持有行為，而後始為之受寄代藏而已，故寄藏之
    受人委託代為保管，其保管之本身，亦屬持有，不過，此之
    持有係受寄之當然結果。而槍砲彈藥刀械管制條例第11 條
    第4 項將「持有」與「寄藏」為分別之處罰規定，則單純之
    「持有」，固不包括「寄藏」，但「寄藏」之受人委託代為
    保管，其保管之本身所為之「持有」，既係「寄藏」之當然
    結果，法律上自宜僅就「寄藏」行為為包括之評價，不應另
    就「持有」予以論罪，最高法院74年台上3400號判例可資參
    照。是本件被告所犯應僅論以前開罪責，而不再就其持有部
    分另予科刑。被告前於89年間因違反毒品危害防制條例案件
    ，經本院以89年度訴字第2607號分別判處有期徒刑7 月及3
    月，並定應執行刑10月確定，經入監服刑，於91年7 月20日
    縮刑期滿執行完畢，有臺灣高等法院被告前案紀錄表1 份在
    卷可查，其於有期徒刑執行完畢後5 年內，再犯本件有期徒
    刑以上之罪，為累犯，應依刑法第47條之規定加重其刑。爰
    審酌被告明知不得非法持有槍彈，竟仍受託寄藏，況改造手
    槍係屬高度危險之物品，被告無故持有上開手槍，對社會治
    安造成潛在威脅至深且鉅，惟考量其並未持之以犯罪，及犯
    後大致坦承犯行，態度尚可等一切情狀，量處如主文所示之
    刑，及併科如主文所示之罰金，並就科處罰金部分，併予諭
    知罰金易服勞役之折算標準。扣案之改造手槍1 枝（槍枝管
    制編號0000000000），可擊發適用子彈，認具殺傷力，已如
    前述，屬槍砲彈藥刀械管制條例第4 條第1 項第1 款所定未
    經許可不得持有之違禁物，應依刑法第38條第1 項第1 款之
    規定，宣告沒收。至扣案子彈4 顆，其中「子彈3 顆，均係
    由玩具金屬彈殼加裝直徑約6M M鋼珠組合而成之改造子彈，
    採樣1顆 試射，無法擊發，認不具殺傷力；子彈1 顆，係由
    玩具金屬彈殼加裝直徑約6.9M M金屬彈頭組合而成之改造子
    彈，經實際試射，無法擊發，認不具殺傷力。」有上開刑事
    警察局槍彈鑑定書可考，是該4 顆子彈既不具殺傷力，自不
    屬槍砲彈藥刀械管制條例所規範之違禁物，另扣案空彈殼6
    個、底火77個、黑色火藥1 包、鋼珠78粒等物，亦非違禁物
    ，且非被告本件犯罪所用之物，故均不予宣告沒收，附此敘
    明。
據上論斷，應依刑事訴訟法第299 條第1 項前段，槍砲彈藥刀械
管制條例第8 條第4 項，刑法第11條前段、第47條、第42條第2
項、第38條第1 項第1 款，罰金罰鍰提高標準條例第2 條，現行
法規所定貨幣單位折算新臺幣條例第2 條，判決如主文。
本案經檢察官乙○○到庭執行職務。
中　　華　　民　　國　　94　　年　　12　　月　　29　　日
                  鳳山刑事第2 庭
                          審判長法　官  邱明弘
                                法　官  譚德周
                                法　官  李嘉益
以上正本證明與原本無異。
中　　華　　民　　國　　94　　年　　12　　月　　29　　日
　　　　　　　　　　　　　　    書記官  呂怜勳
附錄本判決論罪科刑法條：
槍砲彈藥刀械管制條例第8 條
未經許可，製造、販賣或運輸鋼筆槍、瓦斯槍、麻醉槍、獵槍、
空氣槍或第4 條第1 項第1 款所定其他可發射金屬或子彈具有殺
傷力之各式槍砲者，處無期徒刑或5 年以上有期徒刑，併科新臺
幣1 千萬元以下罰金。
未經許可，轉讓、出租或出借前項所列槍枝者，處5 年以上有期
徒刑，併科新臺幣1 千萬元以下罰金。
意圖供自己或他人犯罪之用，而犯前2 項之罪者，處無期徒刑或
7年以上有期徒刑，併科新臺幣1 千萬元以下罰金。
未經許可，持有、寄藏或意圖販賣而陳列第1 項所列槍枝者，處
3 年以上10年以下有期徒刑，併科新臺幣700 萬元以下罰金。
第 1 項至第 3 項之未遂犯罰之。
